【裁判字號】    90,小上,20
【裁判日期】    900621
【裁判案由】    損害賠償
【裁判全文】
臺灣新竹地方法院民事裁定  九十年度小上字第二○號
    上  訴  人  甲○○
    被上訴人    乙○○
右當事人間請求損害賠償事件，上訴人對於中華民國九十年五月十日本院新竹簡易庭
九十年度竹小字第三九號所為之第一審判決提起上訴，本院裁定如左：
    主      文
上訴駁回。
第二審訴訟費新臺幣伍佰伍拾玖元用由上訴人負擔。
    理      由
一、按對於小額程序之第一審裁判，得上訴或抗告於管轄之地方法院，其審判以合議
    行之。對於前項第一審裁判之上訴或抗告，非以其違背法令為理由，不得為之。
    又上訴狀內應記載上訴理由，表明下列各款事項：一、原判決所違背之法令及具
    體內容。二、依訴訟資料可認為原判決有違背法令之具體事實。民事訴訟法第四
    百三十六條之二十四及第四百三十六條之二十五分別定有明文。又依同法第四百
    六十八條規定，判決不適用法規或適用不當者，為違背法令。而判決有同法第四
    百六十九條所列各款情形之一者，為當然違背法令。是當事人提起上訴，如依民
    事訴訟法第四百六十八條規定，以原審判決有不適用法規或適用法規不當為理由
    時，其上訴狀或理由書應有具體之指摘，並揭示該法規之條項或其內容。若係成
    文法以外之法則，應揭示該法則之旨趣。倘為司法院解釋、或本院之判例，則應
    揭示該判解之字號或其內容。如依民事訴訟法第四百六十九條所列各款情形為理
    由時，其上訴狀或理由書，應揭示合於該條款之事實。上訴狀或理由書如未依此
    項方法表明，或其所表明者，顯與上開法條規定之情形不相合時，即難認為已對
    原審判決之違背法令有具體之指摘，其上訴自難認為合法。
二、本件上訴意旨略以：上訴人在台灣省竹苗區車輛行車鑑定事故委員會之鑑定報告
    中係無肇事因素，然在此情形下，上訴人僅獲得不足實際損害金額五分之一之賠
    償，對被上訴人係職業駕駛人搶快爭取時間之自私心態，應加以導正，爰訴請將
    原判決不利於其部分廢棄，被上訴人應給付上訴人新台幣三萬六千元等語。
三、經查，原審判決係於民國九十年五月十日送達上訴人，而上訴人亦於法定期間內
    即同年五月二十八日提起上訴，惟核其前開上訴狀內容並未對原判決有如何違背
    法令之處為具體之表明，揆諸首揭法條意旨，上訴人提起本件上訴，自難認屬合
    法。
四、結論：依民事訴訟法第四百三十六條之三十二第二項、第四百四十四條第一項、
    第九十五條、第七十八條，裁定如主文。
中      華      民      國    九十      年      六      月    二十一    日
                                  臺灣新竹地方法院民事第一庭
~B審判長法官  王鳳儀
~B法      官  王鳳儀
~B法      官  王鳳儀
右為正本，係照原本作成。
如對本判決上訴，須於判決送達後廿日內向本院提出上訴狀。
~B法院書記官  彭連喜
中      華      民      國    九十      年      六      月    二十一    日


司法院資訊處製作；財團法人民間司法改革基金會備份。
